SODINYESSI SÈNOU GÉRARD

Développeur web & Power platform



1 INFORMATIONS DE CONTACT

- Homme
- 27/04/1995
- becare.fr.ge@gmail.com
- +229 51 45 59 30
- % https://becaree.netlify.app

MES OBJECTIFS

Expertise Accélérée : Devenir un expert reconnu en développement Power Platform, en approfondissant mes connaissances et en relevant des défis complexes au sein.

Leadership Proactif : Assumer un rôle de leadership proactif, contribuant activement à la croissance et au développement de Momentum Technologies au cours des deux prochaines années.

Innovation et Impact: Mettre en œuvre des solutions innovantes qui auront un impact significatif sur les projets de l'entreprise, renforçant ainsi ma réputation en tant que professionnel hautement compétent avec les outils power platform (Power apps, power BI, etc.)

COMPÉTENCES

EDUCATION

Octobre 2016 - Juin 2018

Université Abomey-Calavi, Faculté des Sciences techniques.

Sciences et technologie.

Novembre 2018 - Juin 2019

SOLIDAR'IT Tech-Hub, Centre des métiers du numérique.

Développement web & power platform.

EXPÉRIENCES PROFESSIONNELLES

JANVIER 2023 - OCTOBRE 2023

BAKAO FAMILIA & COMPANY, Développeur web & power platform.

Conception des solutions web pour une expérience utilisateur exceptionnelle.

Automatisation des processus clés et déploiement des applications personnalisées, renforçant ainsi l'efficacité opérationnelle et la prise de décision au sein de l'entreprise.

Lieu: Bénin

30 AVRIL 2022 - 4 NOVEMBRE 2022

La conciergerie Royale, Assistant Administratif & power platform.

Optimisation des processus organisationnels, y compris avec Power Platform pour renforcer l'efficacité opérationnelle de l'entreprise. Automatisation efficace de la gestion des factures à La Conciergerie Royal grâce à l'utilisation de Power Automate.

Lieu: Bénin

3 AOÛT 2021 - 20 JUILLET 2022

Break To English, Assistant Administratif &power platform.

Conception de solutions personnalisées avec Power BI, Power Apps et Power Automate.

Automatisation des flux administratifs, simplification de la gestion des données et amélioration de l'expérience utilisateur.

Gestion administrative fluide, coordination des communications internes et optimisation des processus pour un environnement d'apprentissage linguistique.

Lieu: France

DECEMBRE 2019 - DECEMBRE 2021

École 1 piano 1 blog, Assistant Administratif WordPress & power platform.

Gestion du contenu et maintenance du site WordPress pour une présence en ligne engageante.

Développement et mise en œuvre de solutions Power Automate pour automatiser les flux de travail administratifs, ayant contribués ainsi à une expérience d'apprentissage de piano en ligne.

Lieu: France

▼ DISTINCTIONS ET PRIX

2022: Lauréat du concours international Québec-Bénin.

Informatique:

Power Platform (Power apps, Power BI et Power Automate), HTML CSS, Javascript, Bootstrap React JS, Next JS, Word, Excel, Figma git/Github, Firebase. Slack, Zendesk, Helpscout, Teams, Zoom meetings, UltraViewer, Google Suite et Facebook ads.

HOBBIES

J'aime la formation Continue, le football, la musique, la découverte de nouvelles cultures, l'apprentissage de langues surtout la culture canadienne.

2022: Finaliste du concours Moow Africa Challenge.

2021: Finaliste du concours de la fondation Tony Elumelu (TEF)

2020: Lauréat du concours de l'organisation Bénin Santé Plus.